臺灣臺中地方法院刑事判決　　　　　　　　　　　　　九十一年度訴字第二二五號
　　公　訴　人　臺灣臺中地方法院檢察署檢察官
　　被　　　告　甲○○
　　選任辯護人　王信雄律師
右列被告因毒品危害防制條例案件，經檢察官提起公訴（九十年度毒偵字第五五五三
號），本院判決如左：
    主  文
甲○○連續施用第一級毒品，處有期徒刑柒月。扣案之第一級毒品海洛因壹小包（含
袋重貳公克），沒收銷燬之；扣案之塑膠管壹支，沒收之。
    事  實
一、甲○○前因違反毒品危害防制條例案件，經臺灣彰化地方法院以八十九年員簡字
    第三六○號判決判處有期徒刑四月，緩刑三年，於民國八十九年十一月三日確定
    ，現仍在緩刑期間；又因施用第一級毒品海洛因案件，經送觀察、勒戒後，認無
    繼續施用毒品之傾向，業經臺灣彰化地方法院檢察署檢察官於九十年七月二十七
    日，以九十年度毒偵字第一九○七號處分書為不起訴處分確定。詎甲○○於五年
    內復基於概括犯意，自九十年十一月十三日下午五時許起，至九十年十一月二十
    日上午九時許止，在其臺中市○○路三七一號三樓之八租屋處，以將第一級毒品
    海洛因捲入香煙中吸食方式，連續施用第一級毒品海洛因多次。嗣為警於九十年
    十一月二十日十五時四十分許，在上述地點查獲，並扣得第一級毒品海洛因一包
    （含袋重二公克）及其所有供施用毒品之塑膠管一支，始知上情。後經本院以九
    十年度毒聲字第五六七一號裁定送臺灣臺中看守所附設勒戒處所觀察、勒戒後，
    經該所認有繼續施用毒品傾向。
二、案經臺中市警察局第六分局報請臺灣臺中地方法院檢察署檢察官偵查起訴。
    理  由
一、訊據被告甲○○對於右揭時、地連續施用第一級毒品海洛因之犯罪事實，於警詢
    、偵查中及本院審理時均坦承不諱，其尿液經送檢驗結果，亦呈嗎啡陽性反應，
    有臺中市警察局第六分局九十年十二月十二日中分六刑字第○四四六一二號函
    附之臺中市衛生局煙毒尿液檢驗成績書一紙在卷可稽，並有第一級毒品海洛因一
    包（含袋重二公克）扣案可供佐證。另有前開處分書、臺灣高等法院被告全國前
    案紀錄表、臺灣臺中地方法院檢察署刑案資料查註紀錄表及臺灣臺中看守所九十
    年十二月四日九十中所正總字第四○三二號函送之有無繼續施用毒品傾向證明書
    在卷可查，足見被告自白與事實相符，其前經觀察、勒戒後，認無繼續施用傾向
    ，由檢察官為不起訴處分後，五年內再犯毒品危害防制條例第十條之罪，經觀察
    、勒戒後，認有繼施用毒品之傾向，事證明確，其犯行洵堪認定，應依法論科。
二、按施用毒品，其經觀察、勒戒後，認無繼續施用傾向，由檢察官為不起訴處分後
    ，五年內再犯毒品危害防制條例第十條之罪，經觀察、勒戒後，認有繼施用毒品
    之傾向，除應由法院裁定入戒治處所施以強制戒治外，並應進入審理程序審判，
    毒品危害防制條例第二十條第三項定有明文；查被告前因施用毒品案件，經觀察
    、勒戒後，認無繼續施用毒品之傾向，由臺灣彰化地方法院檢察署檢察官於九十
    年七月二十七日以九十年度毒偵字第一九○七號處分書為不起訴處分確定，另因
    本件毒品案件由本院以九十年度毒聲字第五六七一號裁定送臺灣臺中看守所附設
    勒戒處所觀察、勒戒後，且經該所認有繼續施用毒品之傾向，有前開不起訴書、
    臺灣高等法院被告全國前案紀錄表、臺灣臺中地方法院檢察署刑案資料查註紀錄
    表及臺灣臺中看守所九十年十二月四日九十中所正總字第四○三二號函送之有無
    繼續施用毒品傾向證明書在卷可查，其五年內再犯毒品危害防制條例第十條之罪
    ，揆諸上揭條文意旨，應進入審理程序審判。故核被告所為，係犯毒品危害防制
    條例第十條第一、二項施用第一、二級毒品罪。其持有第一級毒品之低度行為應
    為施用之高度行為所吸收，不另論罪。被告先後多次施用第一級毒品犯行，時間
    緊接，犯罪構成要件相同，顯係出於概括之犯意為之，均為連續犯，依刑法第五
    十六條規定，均以一罪論，並加重其刑。爰審酌被告在緩刑期間一再施用毒品，
    經觀察、勒戒由臺灣臺中地方法院檢察署檢察官為不起訴處分後，仍不知戒惕，
    又再次施用第一級毒品，無視於毒品對於自身健康之戕害及國家對於杜絕毒品犯
    罪之禁令，尚不知戒除惡習，惡性非輕，然念及被告施用毒品僅係戕害自己健康
    ，並無危害他人，本於施用毒品者均有相當程度之成癮性及心理依賴性，其犯罪
    心態與一般刑事犯罪之本質並不相同，容應以「病人」之角度為考量，並側重適
    當之醫學治療及心理矯治為宜，且被告經施以長時間之強制戒治，固屬保安處分
    之一種，然既與其所應受之刑罰，同係限制人身自由，揆諸比例原則，應予適當
    量刑及被告坦承一切犯後態度良好等一切情狀，量處如主文所示之刑，以資懲儆
    好等一切情狀，分別量處如主文所示之刑，並合併定其應執行刑，以資懲儆。扣
    案之第一級毒品海洛因一包（含袋重二公克），為毒品危害防制條例第二條第二
    項第一款所規定之第一級毒品，業據被告供承在卷，應依同條例第十八條第一項
    前段沒收銷燬之；另扣案之塑膠管一支，為被告所有供施用第一級毒品海洛因所
    用，業據被告供承在卷，惟無法證明係專供施用毒品之用，是僅為供犯罪所用之
    物，爰依刑法第三十八條第一項第二款併予宣告沒收。至扣案之注射針筒一支，
    經被告於本院審理時否認為其所有，亦無法證明係專供施用毒品之器具，不另為
    沒收之諭知，附此敘明。
據上論斷，應依刑事訴訟法第二百九十九條第一項前段，毒品危害防制條例第十條第
一項、第十八條第一項前段、第二十條第三項前段，刑法第十一條前段、第五十六條
、第三十八條第一項第二款，判決如主文。
本案經檢察官陳義忠到庭執行職務
中      華      民      國      九十一      年      三    月    二十一  日
                                臺灣臺中地方法院刑事第一庭
                      審判長法  官  林  清  鈞
                                          法  官  鄭  文  祺
                                          法  官  黃  裕  仁
右正本證明與原本無異。
如不服本判決，應於送達後十日內向本院提出上訴狀（須附繕本），上訴於臺灣高等
法院臺中分院。
                                          書記官
中      華      民      國      九十一      年      三    月    二十一  日
附錄論罪科刑法條
毒品危害防制條例第十條
施用第一級毒品者，處六月以上五年以下有期徒刑。
